tr: Şampuan Tipi: 2'si 1 arada saç ve vücut; 2'si 1 arada şampuan ve saç kremi; 3'si 1 arada şampuan, saç kremi ve duş jeli; Sek; Pudra; Düz; Diğer
hr-HR: Vrsta šampona: 2-u-1 za kosu i tijelo; 2-u-1 šampon i regenerator; 3-u-1 šampon, regenerator i gel za tuširanje; Suhi; Puder; Čvrsti; Ostalo
zh-TW: 洗髮乳類型: 二合一洗髮沐浴乳; 二合一洗護洗髮乳; 三合一洗護洗髮乳; 乾式; 粉末; 實心; 其他
nb: Sjampotype: To-i-ett hår og kropp; To-i-ett sjampo og balsam; Tre-i-ett sjampo, balsam og kropp; Tørr; Pulver; Fast; Annet
ru: Тип шампуня: 2 в 1 для волос и тела; 2 в 1 шампунь и кондиционер; 3 в 1 шампунь, кондиционер и гель для тела; Сухой; Порошок; Твердый; Другое
nl: Shampootype: 2 in 1 haar en lichaam; 2 in 1 shampoo en conditioner; 3 in 1 shampoo en conditioner en lichaam; Droog; Poeder; Stevig; Andere
ko: 샴푸 유형: 헤어/바디 겸용; 샴푸/린스 겸용; 샴푸/린스/바디 겸용; 드라이; 가루; 솔리드; 기타
zh-CN: 洗发水类型: 洗发沐浴二合一; 洗发护发二合一; 洗发护发沐浴三合一; 干; 粉末; 坚固; 其他
th: ประเภทแชมพู: สำหรับผมและผิวกายแบบ 2 in 1; แชมพูและครีมนวดแบบ 2 in1; แชมพู ครีมนวดและครีมอาบน้ำแบบ 3 in 1; ไม่หวาน; แบบผง; โซลิด; อื่นๆ
pt-PT: Tipo de champô: Cabelo e corpo 2 em 1; Champô e condicionador 2 em 1; Champô, condicionador e corpo 3 em 1; Seco; Pó; Sólido; Outro
pl: Typ szamponu: 2 w 1 włosy i ciało; 2 w 1 szampon i odżywka; 3 w 1 szampon, odżywka i ciało; Sucha; Proszek; Stały; Inne
cs: Typ šamponu: 2v1 vlasy a tělo; 2v1 šampon a kondicionér; 3v1 šampon a kondicionér a tělo; Suché; Prášek; Pevná; Jiné
el: Τύπος σαμπουάν: 2 σε 1 μαλλιά & σώμα; Σαμπουάν & conditioner για κατοικίδια ζώα 2 σε 1; Σαμπουάν & conditioner για κατοικίδια ζώα 3 σε 1; Ξηρό κούρδισμα; Σκόνη; Στερεάς μορφής; Άλλο
da: Shampootype: 2-i-1 hår og krop; 2-i-1 shampoo og balsam; 3-i-1 shampoo og balsam og krop; Tør; Pulver; Solid; Andet
hu: Sampon típusa: 2 az 1-ben haj és test; 2 az 1-ben sampon és balzsam; 3 az 1-ben sampon, balzsam és test; Száraz; Por; Szilárd; Egyéb
sl-SI: Vrsta šampona: Lasje in telo 2 v 1; Šampon in balzam 2 v 1; 3 v 1 šampon & balzam & telo; Suhi; Prašek; Netekoč; Drugo
lt-LT: Šampūno tipas: „Du viename“ šampūnas ir prausiklis; „Du viename“ šampūnas ir kondicionierius; „Trys viename“ šampūnas, kondicionierius ir prausiklis; Sausas; Pudra; Kietas; Kita
sv: Typ av schampo: 2-i-1 hår och kropp; 2-i-1 schampo och balsam; 3-i-1 schampo och balsam och kropp; Torrt; Pulver; Solid; Övrigt
de: Shampoo-Typ: 2-in-1, Haar und Körper; 2-in-1, Shampoo und Spülung; 3-in-1, Shampoo, Spülung und Körper; Trocken; Puder; Solide; Sonstiges
fi: Shampootyyppi: 2-in-1 hiukset & vartalo; 2-in-1-shampoot ja -hoitoaineet; 3-in-1-shampoot ja -hoitoaineet; Kuiva; Jauhe; Kiinteä; Muu
pt-BR: Tipo de shampoo: Cabelo e corpo 2 em 1; Shampoo e condicionador 2 em 1; Shampoo, condicionador e corpo 3 em 1; Seco; Pó; Maciço; Outro
en: Shampoo type: 2 in 1 hair & body; 2 in 1 shampoo & conditioner; 3 in 1 shampoo & conditioner & body; Dry; Powder; Solid; Other
bg-BG: Тип шампоан: 2 в 1 за коса и тяло; Шампоан и балсам 2 в 1; Шампоан, балсам и тяло 3 в 1; Сух; Пудра; Твърдо вещество; Други
ja: シャンプーの種類: 2 in 1 ヘア＆ボディ; 2 in 1 シャンプー＆コンディショナー; 3 in 1 シャンプー＆コンディショナー＆ボディ; ドライ; パウダー; ソリッド; その他
it: Tipo di shampoo: Shampoo e bagnoschiuma 2 in 1; Shampoo e balsamo 2 in 1; Shampoo, balsamo e bagnoschiuma 3 in 1; Secco; Polvere; Solido; Altro
sk-SK: Typ šampónu: 2v1 vlasy a telo; Šampón a kondicionér 2v1; Šampón, kondicionér a telový šampón 3 v 1; Suchý; Prášok; Tuhý; Iné
fr: Type de shampooing: 2 en 1 cheveux et gel douche; Shampooing et après-shampooing 2 en 1; Shampooing, après-shampooing, gel douche 3 en 1; Sec; Poudré; Solide; Autre
vi: Loại dầu gội: Gội và tắm 2 trong 1; Dầu gội và dầu xả 2 trong 1; Dầu gội, dầu xả và sữa tắm 3 trong 1; Không ngọt; Bột; Lốp rắn; Khác
es: Tipo de champú: 2 en 1 para cabello y cuerpo; 2 en 1 champú y acondicionador; 3 en 1 champú, acondicionador y gel de baño; Seco; Polvo; Sólido; Otros
ro-RO: Tip șampon: Șampon 2 în 1 păr și corp; Șampon și balsam 2 în 1; Șampon, balsam și corp 3 în 1; Uscat; Pudră; Solid; Altele